Inventaris van de bestekken betreffende de Spoorwegen, 1860-1937
Nationaal Archief, Den Haag
- Bestekken van de Hollandsche IJzeren Spoorweg Maatschappij, 1863-1936., 2.
  - Besteknrs. 673-712, 1897; 106
    696 maken tijdelijke spoorverbinding wegens het leggen van het definitieve spoor naar de vissershaven te IJmuiden ten behoeve van de lijn Velsen-IJmuiden, 1897
    697 maken houten douanegoederenloods met bijkomende werken aan het einde van de Noordelijke losplaats en laadplaats op het stationsemplacement Haarlem ten behoeve van de lijn Amsterdam-Rotterdam, 1897
    698 maken grondwerken, kunstwerken, spoorwerken, afsluitingen, bestratingen met bijkomende werken wegens de aanleg van de lijn Heerhugowaard-Hoorn, 1897
    699 maken, leveren en stellen van de ijzeren bovenbouw van 18 bruggen ten behoeve van de lijn Heerhugowaard-Hoorn, 1897
    700 leveren van gegoten ijzer voor de werkplaats te Haarlem ten behoeve van de lijn Amsterdam- Rotterdam, 1897
    701 leggen en verleggen sporen en wissels met bijkomende werken wegen het uitbreiden van de spoorweghaven aan de westzijde van de halte Loosduinscheweg ten behoeve van de lijn Den Haag-Scheveningen, 1897
    702 leveren van bouten, moeren, enz. Voor de werkplaats te Haarlem ten behoeve van de lijn Amsterdam- Rotterdam, 1897
    703 leggen sporen, maken goederenloods metlos-, laadplaats, onderbouw weegbrug, bestrating, afrastering, bij de vissershaven te IJmuiden van de lijn Velsen-IJmuiden, 1897
    704 gedeeltelijk vernieuwen en herstellen van drie brugwachterswoningen bij de Hembrug te Zaandam ten behoeve van de lijn Den Helder-Amsterdam, 1897
    705 leveren platte eikenhouten dwarsliggers te Amsterdam Rietlanden ten behoeve van de lijn Den Helder- Amsterdam, 1897
    706 leveren van platte grenenhouten dwarsliggers te Amsterdam Rietlanden ten behoeve van de lijn Den Helder-Amsterdam, 1897
    707 leveren van spoorstaven, 1897
    708 maken stalgebouw met bijkomende werken op het emplacement Scheveningen duinstraat ten behoeve van de lijn Den Haag-Scheveningen, 1897
    709 wijzigen en uitbreiden woning restaurateur en wachtkamers, maken aanbouw voor een eetzaal met bijkomende werken aan het hoofdgebouw op het station Oldenzaal ten behoeve van de lijn Almelo-Salzbergen, 1897
    710 leveren van vierkant beslagen eikenhout voor wissels te Amsterdam Rietlanden ten behoeve van de lijn Den Helder-Amsterdam, 1897
    711 leveren van stafijzer voor de werkplaats te Haarlem ten behoeve van de lijn Amsterdam-Rotterdam, 1898
    712 maken onderbouw en bovenbouw met bijkomende werken van een wegbrug over de spoorweg bij de kattenburgerstraat te Amsterdam ten behoeve van de lijn Amsterdam-Zutphen, 1897
  - Besteknrs. 713-767, 1898; 107
    713 maken terreinsverbreding, een zijspoor met bestrating, uitbreiden uitgang op de gevangenislaan met bijkomende werken bij de locomotievenloods op het station Leiden ten behoeve van de lijn Amsterdam-Rotterdam, 1898
    714 maken hoofdgebouw, privaatgebouw met bergplaats, locomotievenloods, brandstoffenloods, perrons, bestrating, afrastering enz. Met bijkomende werken op het station IJmuiden ten behoeve van de lijn Velsen-IJmuiden, 1898
    715 maken ketelmakerij en privaatgebouwtje met bijkomende werken op het terrein van de werkplaats te Haarlem ten behoeve van de lijn Amsterdam-Rotterdam, 1898
    716 verlengen van de perrons met bijkomende werken op het stationsemplacement De Vork ten behoeve van de lijn Dordrecht-Elst, 1898
    717 leggen sporen, wijzigen kunst-, overgangswerken, afsluitingen, inrichtingen, maken enkele woning km 4.839, lokalen aan woningen km 4.026 en 11.097 wegens maken 2e spoor Haarlem-Uitgeest, 1898
    718 maken hoofdgebouw, gebouwen op het middenperron, overkapping, perrons, bestrating, enz. op de stations Santpoort en Beverwijk, wijzigen en uitbreiden hoofdgebouw op het station Beverwijk met bijkomende werken ten behoeve van de lijn Haarlem-Uitgeest, 1898
    719 maken van houtendekken op de draaibruggen over de nagouw, Noordhollandskanaal en de weere te Purmerend, en de vaste bruggen over de Zaan te Zaandam met bijkomende werken ten behoeve van de lijn Zaandam- Enkhuizen, 1898
    720 leveren van gegoten ijzer voor de werkplaats te Haarlem ten behoeve van de lijn Amsterdam- Rotterdam, 1897
    721 leveren van hout voor werkplaats te Haarlem ten behoeve van de lijn Amsterdam-Rotterdam, 1897
    722 onderhoudswerken ten behoeve van de lijn Amsterdam-Rotterdam Schiedam-Hoek van Holland en gemeenschappelijk station Rotterdam Maas, 1898
    723 uitvoeren van onderhoudswerken op de lijnen Den Helder-Amsterdam, Haarlem-Uitgeest, Velsen- IJmuiden, Haarlem-Zandvoort, 1898
    724 onderhoudswerken op de lijnen Den Helder-Amsterdam, Zaandam-Enkhuizen, Hoorn-Medemblik, Leeuwarden-Stavoren, 1898
    725 uitvoeren van onderhoudswerken te Amsterdam ten behoeve van lijnen Amsterdam-Rotterdam, Den Helder-Amsterdam en Amsterdam-Zutphen, 1898
    726 onderhoudswerken ten behoeve van de lijnen Amsterdam-Zutphen, Hilversum-Utrecht en Zutphen- Winterswijk, 1898
    727 onderhoudswerken ten behoeve van de lijnen Amersfoort-Nijmegen, Nijmegen-Kleve, Ressen-Bemmel en Dordrecht-Elst, 1898
    728 onderhoudswerken ten behoeve van de lijnen Apeldoorn-Deventer, Deventer-Almelo, en Almelo- Salzbergen, 1898
    729 onderhoudswerken ten behoeve van de GOLS en KNLS lijnen, 1898
    730 grondwerken met bijkomende werken wegens maken van een gemeenschappelijk station Amersfoort ten behoeve van de lijnen Amsterdam-Zutphen en Utrecht-Zwolle-Kampen, 1898
    731 leveren van ijzeren lasplaten, klemplaten, haakbouten, schroefbouten, contrarails en steunklossen, 1898
    732 wijzigen en uitbreiden van de perrons met bijkomende werken ten behoeve van de lijnen Dordrecht-Elst en Amersfoort-Nijmegen, 1898
    733 maken van brandstoffenloodsen met bijkomende werken op 65 stations ten behoeve van de lijnen van de HSM, 1898
    734 maken wachterswoningen met bijkomende werken ten behoeve van de lijn Heerhugowaard-Hoorn, 1898
    735 maken aanlegkade, remmingwerken, draaistoel aan de Zuidelijke havenmuur metbijkomende werken te Stavoren ten behoeve van de lijn Leeuwarden-Stavoren, 1898
    736 leggen sporen, wijzigen kunst-, overgangswerken, afsluitingen, inrichtingen, maken enkele woning, lokalen aan woningen wegens maken 2e spoor tussen Barneveld en Assel lijn Amsterdam-Zutphen, 1898
    737 wijzigen en uitbreiden van de onderbouw van de draaischijf, maken, leveren en opstellen van de bovenbouw van een draaischijf 15.5m middellijn met bijkomende werken op het station Winterswijk ten behoeve van de lijn Zevenaar-Winterswijk, 1898
    737 maken onderbouw van twee vaste bruggen ter vervanging van twee kraanbruggen met bijkomende werken bij km 30.604 en 30.845 station veenenburg ten behoeve van de lijn Amsterdam-Rotterdam, 1898
    739 maken reservoirgebouw, leidingen, onderbouw voor twee hydrolische liften met bijkomende werken op het station Den Haag HS ten behoeve van de lijn Amsterdam-Rotterdam, 1898
    740 wijzigen en uitbreiden van het hoofdgebouw met bijkomende werken op het station Enschede ten behoeve van de lijn Ruurlo-Hengelo-Enschede, 1898
    741 maken twee goederenloodsen met bijbehorende werken op het goederenemplacement te Amsterdam Rietlanden ten behoeve van de lijn Den Helder-Amsterdam, 1898
    742 maken hoofdgebouw, nevengebouw voor privaten magazijn bergplaats en lampisterie, veelading, perron, bestrating, afrastering, enz. Met bijkomende werken op het station Obdam ten behoeve van de lijn Heerhugowaard-Hoorn, 1898
    743 leveren van platte eikenhouten dwarsliggers, 1898
    744 maken hoofdgebouw, gebouw voor privaten en bergplaats, veelading op het station Bobeldijk, abri's op de halten middelweg, spierdijk en Zuidermeer, perrons, bestrating, afrastering, enz. Ten behoeve van de lijn Heerhugowaard-Hoorn, 1898
    745 maken 4e perron met helling en brug naar 3e perron, wijzigen sporen op middengedeelte, maken wachtplaats en controleinrichting ten Noorden Amsterdam CS van de lijn Den Helder-Amsterdam, 1898
    746 afbreken en verplaatsen van abri's. Maken hoofdgebouw, perron met bijkomende werken op het station Zetten-Andelst ten behoeve van de lijn Dordrecht-Elst, 1898
    747 verplaatsen en vergroten van het steenkolenpark te Den Helder ten behoeve van de lijn Den Helder- Amsterdam, 1898
    748 leveren van gegoten ijzer voor de werkplaats te Haarlem ten behoeve van de lijn Amsterdam- Rotterdam, 1898
    749 leveren magazijngoederen aan de werkplaats te Haarlem, 1898
    750 maken zes woningen voor beambten met bijkomende werken op het station Hoek van Holland ten behoeve van de lijn Schiedam-Hoek van Holland, 1898
    751 afbreken loods leggen spoor bestrating te Utrecht Maliebaan, stellen loods, verplaatsen kraan, wijzigen kolenparken en sporen te Amsterdam Rietlanden van de lijnen Den Helder-Amsterdam en Hilversum-Utrecht, 1898
    752 opruimen stationsgebouwen en inrichtingen, leggen en verleggen sporen en wissels, maken enkele wachterswoning, terreinafsluitingen en overwegafsluitingen met bijkomende werken op het stationsemplacement IJmuiden ten behoeve van de lijn Velsen-IJmuiden, 1898
    753 leveren van bouten, moeren, enz. Voor de werkplaats te Haarlem ten behoeve van de lijn Amsterdam- Rotterdam, 1898
    754 wijzigen en uitbreiden met bijkomende werken van de locomotievenloods op het stationsemplacement Hoorn ten behoeve van de lijn Heerhugowaard-Hoorn, 1898
    755 leggen en verleggen sporen en wissels, wijzigen en uitbreiden van de brug bij km 25.000, maken twee wisselposten met bijkomende werken op het stationsemplacement Vogelenzang ten behoeve van de lijn Amsterdam- Rotterdam, 1898
    756 maken gebouw voor acetyleenbereiding en een aanbouw aan de vetgasfabriek op het westelijk eiland van het Centraal Station te Amsterdam ten behoeve van de lijn Den Helder-Amsterdam, 1899
    757 maken wachterswoning bij km 37.822 (Almelo-Salzbergen), wipsluitbomen en trekwipsluitbomen met bijkomende werken ten behoeve van de lijn Enschede-Oldenzaal, 1898
    758 leveren platte eikenhouten dwarsliggers te Amsterdam Rietlanden ten behoeve van de lijn Den Helder- Amsterdam, 1898
    759 leveren van vierkant beslagen eikenhout voor wissels te Amsterdam Rietlanden ten behoeve van de lijn Den Helder-Amsterdam, 1898
    760 maken grondwerken met bijkomende werken wegens het maken van een gemeenschappelijk stationsemplacement Amersfoort ten behoeve van de lijn Amsterdam-Zutphen, 1898
    761 leggen sporen, wijzigen perron, veelading, bestrating en afrastering, maken overkapping met kantoor en losweg, waterkranen te Hoorn van de lijn Heerhugowaard-Hoorn, 1898
    762 leveren van platte grenenhouten dwarsliggers, 1898
    763 maken grondwerken, spoorwerken en bijkomende werken voor het tweede spoor, plaatijzeren bovenbouw voor drie bruggen op het gedeelte Alkmaar-Uitgeest van de lijn Den Helder-Amsterdam, 1898
    764 leggen en verleggen sporen en wissels, wijzigen en uitbreiden van de spoorweg maken van kunstwerken met bijkomende werken op het stationsemplacement Hillegom ten behoeve van de lijn Amsterdam- Rotterdam, 1899
    765 maken remmingwerken, landhoofden, penanten, keermuren, grondwerken, spooraansluitingen, ijzeren veerbruggen, voor de aanlegplaatsen voor de stoomveerpont in de haven van Enkhuizen en Stavoren ten behoeve van de lijn Leeuwarden-Stavoren, 1899
    766 leggen en verleggen sporen en wissels, maken grondwerken met bijkomende werken op de stations Twello ten behoeve van de lijn Apeldoorn-Deventer, colmschate en dijkerhoek ten behoeve van de lijn Deventer-Almelo, 1898
    767 leggen en verleggen sporen en wissels, wijzigen en uitbreiden van de brug over de piet-gijzenvaart, maken twee wisselposten op het station Piet Gijzenbrug ten behoeve van de lijn Amsterdam-Rotterdam, 1898
  - Besteknrs. 768-823, 1899; 108
    768 maken van wachterswoningen met bijkomende werken bij km 33.155, 38.844, 40.672 en 78.518 ten behoeve van de lijn Amsterdam-Rotterdam, 1899
    769 maken hoofdgebouw met chefswoning, gebouw voor privaten, bergplaats en lampisterie, afrastering met bijkomende werken op het station rijswijk ten behoeve van de lijn Amsterdam-Rotterdam, 1899
    770 8everen van hout voor werkplaats te Haarlem ten behoeve van de lijn Amsterdam-Rotterdam, 1897
    771 maken en verplaatsen van losplaats en laadplaats, uitbreiden spoorinrichtingen te Noordscharwoude ten behoeve van de lijn Den Helder-Amsterdam, 1899
    772 vergroten van de overlaadloods, wijzigen van de sporen op het goederenemplacement te Amsterdam Rietlanden ten behoeve van de lijn Den Helder-Amsterdam, 1899
    773 onderhoudswerken ten behoeve van de lijn Amsterdam-Rotterdam Schiedam-Hoek van Holland en gemeenschappelijk station Rotterdam Maas, 1899
    774 onderhoudswerken op de lijnen Den Helder-Amsterdam, Zaandam-Enkhuizen, Hoorn-Medemblik, Leeuwarden-Stavoren, 1899
    775 uitvoeren van onderhoudswerken op de lijnen Den Helder-Amsterdam, Haarlem-Uitgeest, Velsen- IJmuiden, Haarlem-Zandvoort, 1899
    776 uitvoeren van onderhoudswerken te Amsterdam ten behoeve van lijnen Amsterdam-Rotterdam, Den Helder-Amsterdam en Amsterdam-Zutphen, 1899
    777 onderhoudswerken ten behoeve van de lijnen Amersfoort-Nijmegen, Nijmegen-Kleve, Ressen-Bemmel en Dordrecht-Elst, 1899
    778 onderhoudswerken ten behoeve van de lijnen Amsterdam-Zutphen, Hilversum-Utrecht en Zutphen- Winterswijk, 1899
    779 onderhoudswerken ten behoeve van de lijnen Apeldoorn-Deventer, Deventer-Almelo, en Almelo- Salzbergen, 1899
    780 onderhoudswerken ten behoeve van de GOLS en KNLS lijnen, 1899
    781 leveren van stafijzer voor de werkplaats te Haarlem ten behoeve van de lijn Amsterdam-Rotterdam, 1899
    782 leveren van ijzeren lasplaten, klemplaten, haakbouten, schroefbouten, contrarails en steunklossen, 1899
    783 maken gebouwen, perrons, overkapping, spoorwerken, grondwerken, wijzigen van bruggen met bijkomende werken te Alkmaar ten behoeve van de lijn Den Helder-Amsterdam, 1899
    784 maken, leveren en opstellen van de plaatijzeren bovenbouw van een draaischijf van 15.50 m middellijn te Alkmaar ten behoeve van de lijn Den Helder-Amsterdam, 1899
    785 leggen sporen, verlagen terrein, vloer goederenloods, los-, laadplaats met oprit, verplaatsen weegbrug, wijzigen bestrating en sporen te IJmuiden van de lijn Velsen-IJmuiden, 1899
    786 wijzigen onder-, bovenbouw bruggen over Nieuwe Vaart en lozingskanaal, maken onderdoorgang zeeburgerdijk wegens aansluiting gemeentelijk entrepot te Amsterdam van de lijn Amsterdam-Zutphen, 1899
    787 maken grondwerken, spoorwerken, perronmuren met bijkomende werken wegens het maken van een gemeenschappelijk station Amersfoort ten behoeve van de lijn Amsterdam-Zutphen, 1899
    788 wijzigen van stovenlokaal tot ketelhuis op het Centraal Station te Amsterdam ten behoeve van de lijn Den Helder-Amsterdam, 1899
    789 leveren van vierkant beslagen eikenhout voor wissels te Amsterdam Rietlanden ten behoeve van de lijn Den Helder-Amsterdam, 1899
    790 leveren van platte grenenhouten dwarsliggers te Amsterdam Rietlanden ten behoeve van de lijn Den Helder-Amsterdam, 1899
    791 maken verhoogde losplaats, laadplaats, schoeing, leggen van sporen en wissels met bijkomende werken te Wormerveer ten behoeve van de lijn Den Helder-Amsterdam, 1899
    792 leveren platte eikenhouten dwarsliggers te Amsterdam Rietlanden ten behoeve van de lijn Den Helder- Amsterdam, 1899
    793 maken perrongebouwen met overkapping, goederenloods met verhoogde losplaats en laadplaats, woning voor de stationschef met bijkomende werken op het station Hillegom ten behoeve van de lijn Amsterdam- Rotterdam, 1899
    794 leveren van gegoten ijzer voor de werkplaats te Haarlem ten behoeve van de lijn Amsterdam- Rotterdam, 1899
    795 leveren magazijngoederen aan de werkplaats te Haarlem, 1899
    796 maken grondwerken, spoorwerken, schoeing, losplaats en laadplaats met bijkomende werken op het station Hoogkarspel ten behoeve van de lijn Zaandam-Enkhuizen, 1899
    797 leveren van bouten, moeren, enz. voor de werkplaats te Haarlem ten behoeve van de lijn Amsterdam- Rotterdam, 1899
    798 aanleg van telegraaflijnen ten behoeve van de lijnen Zevenaar-Winterswijk, Doetinchem-Ruurlo, Ruurlo- Hengelo-Enschede en Winterswijk-Neede, 1899
    799 maken enkele wachterswoning bij km 37.068 (Almelo-Salzbergen), stenen wachthuis, wijzigen overweg afsluitingen ten behoeve van de lijn Enschede-Oldenzaal, 1899
    800 maken woning voor de stationsassistent bij km 11.710 met bijkomende werken op het station Vorden ten behoeve van de lijn Zutphen-Winterswijk, 1899
    801 leggen en verleggen sporen en wissels, verplaatsen van veenburg en wijzigen en plaatsen van een goederenloods naar Warmond, maken verhoogde losplaats en laadplaats met bijkomende werken op het station Warmond ten behoeve van de lijn Amsterdam-Rotterdam, 1899
    802 maken woning voor de stationsassistent bij km 60.847 met bijkomende werken op het station Barneveld ten behoeve van de lijn Amsterdam-Zutphen, 1899
    803 wijzigen en uitbreiden met bijkomende werken van de goederenloods en verhoogde losplaats en laadplaats op het station Almelo ten behoeve van de lijn Almelo-Salzbergen, 1899
    804 wijzigen en uitbreiden van de brug over de Zandsloot, maken onderbouw draaibrug met remmingwerken over de Rijn, verleggen trambaan met bijkomende werken ten behoeve van de tramlijn Leiden-Katwijk, 1899
    805 maken enkele stenen wachterswoning met bijbehorende werken aan de Noordeinderweg bij km 52.216 aan de lijn Den Helder-Amsterdam, 1899
    806 leggen en verleggen sporen en wissels, verlengen duiker bij km 40.993, maken perron, afrastering, draaihekken met bijkomende werken op het station Bentheim ten behoeve van de lijn Almelo-Salzbergen, 1899
    807 maken woning met bijkomende werken voor de opzichter op het station Neede Ruurlo-Hengelo- Enschede, 1899
    808 maken woningen met bijkomende werken voor vier beambten op het station Oldenzaal ten behoeve van de lijn Almelo-Salzbergen, 1899
    809 maken wachterswoning met bijkomende werken bij km 44.716, 46.679 en 47.660 ten behoeve van de lijn Amsterdam-Rotterdam, 1899
    810 maken locomotievenloods, kolenpark, takkenbossenloods, goederenloods, verhoogde losplaats en laadplaats, onderbouw twee draaischijven met bijkomende werken op het station Amersfoort ten behoeve van de lijn Amsterdam-Zutphen, 1899
    811 maken, leveren en opstellen van de ijzeren bovenbouw van twee draaischijven op het station Amersfoort ten behoeve van de lijn Amsterdam-Zutphen, 1899
    812 maken woning km 51.052, verleggen parallelweg, verplaatsen magazijn en privaten te Voorschoten lijn Amsterdam-Rotterdam, maken magazijn en privaten op de biltstraat te Utrecht lijn Hilversum-Utrecht, 1899
    813 maken enkele stenen woning voor de stationsassistent bij km 35.256, dubbele stenen wachterswoning bij km 34.365 te Heerhugowaard ten behoeve van de lijn Den Helder-Amsterdam, 1899
    814 maken zijspoor, losweg en laadweg, goederenloods met verhoogde losplaats en laadplaats km 38.700 met bijkomende werken op het station Voorhout ten behoeve van de lijn Amsterdam-Rotterdam, 1899
    815 maken woning voor de stationsassistent met bijkomende werken bij km 68.047 station Stroe, km 96.705 station Klarenbeek, km 101.240 station Voorst ten behoeve van de lijn Amsterdam-Zutphen, 1899
    816 leveren van stafijzer voor de werkplaats te Haarlem ten behoeve van de lijn Amsterdam-Rotterdam, 1899
    817 leveren van stafijzer voor de werkplaats te Haarlem ten behoeve van de lijn Amsterdam-Rotterdam, 1899
    818 wijzigen en uitbreiden van het reservoirgebouw met bijkomende werkenop het station Apeldoorn ten behoeve van de lijn Amsterdam-Zutphen, 1899
    819 malen vier enkele wachterswoningen met bijkomende werken bij km 2.162, 8.410 23.819 en 27.252 ter vervanging van de wachthuizen ten behoeve van de lijn Almelo-Salzbergen, 1900
    820 wijzigen douaneloods, maken douanegoederenloods, kantoor, privaatgebouw met bijkomende werken op het station Bentheim ten behoeve van de lijn Almelo-Salzbergen, 1899
    821 maken grondwerken, spoorwerken, hoofdgebouw, gebouw voor privaten en bergplaats, perron, verhoogde losplaats en laadplaats, bestrating, afrastering met bijkomende werken op het station Bloemendaal ten behoeve van de lijn Haarlem-Uitgeest, 1899
    822 wijzigen en uitbreiden van de locomotievenloods met bijkomende werken op het station Hoek van Holland ten behoeve van de lijn Schiedam-Hoek van Holland, 1899
    823 maken grondwerken, spoorwerken, bestrating, verplaatsen weegbrug met bijkomende werken wegens uitbreiding van het stationsemplacement Winterswijk ten behoeve van de lijn Zevenaar-Winterswijk, 1899
  - Besteknrs. 824-859, 1900; 109
    824 leveren van hout voor werkplaats te Haarlem ten behoeve van de lijn Amsterdam-Rotterdam, 1899
    825 leveren van ijzeren lasplaten, klemplaten, haakbouten, schroefbouten, contrarails en steunklossen, 1900
    826 maken gebouwen a,b,c, en overkapping met bijkomende werken op het tweede perron op het station Amersfoort ten behoeve van de lijn Amsterdam-Zutphen, 1900
    827 onderhoudswerken ten behoeve van de GOLS en KNLS lijnen, 1900
    828 onderhoudswerken ten behoeve van de lijnen Amsterdam-Zutphen, Hilversum-Utrecht en Zutphen- Winterswijk, 1900
    829 onderhoudswerken ten behoeve van de lijnen Apeldoorn-Deventer, Deventer-Almelo, en Almelo- Salzbergen, 1900
    830 onderhoudswerken ten behoeve van de lijnen Amersfoort-Nijmegen, Nijmegen-Kleve, Ressen-Bemmel en Dordrecht-Elst, 1900
    831 uitvoeren van onderhoudswerken op de lijnen Den Helder-Amsterdam, Heerhugowaard-Hoorn, Haarlem-Uitgeest, Velsen-IJmuiden, Haarlem-Zandvoort, 1900
    832 onderhoudswerken op de lijnen Den Helder-Amsterdam, Zaandam-Enkhuizen, Hoorn-Medemblik, Leeuwarden-Stavoren, 1900
    833 onderhoudswerken ten behoeve van de lijn Amsterdam-Rotterdam Schiedam-Hoek van Holland en gemeenschappelijk station Rotterdam Maas, 1900
    834 uitvoeren van onderhoudswerken te Amsterdam ten behoeve van lijnen Amsterdam-Rotterdam, Den Helder-Amsterdam en Amsterdam-Zutphen, 1900
    835 leggen en verleggen sporen en wissels, verplaatsen brandstoffenloods, wijzigen en uitbreiden locomotievenloods met bijkomende werken op het station Enschede GOLS ten behoeve van de lijn Ruurlo-Hengelo- Enschede, 1900
    836 leggen en verleggen sporen en wissels, wijzigen kunstwerken, maken losplaats, laadplaats en Marktplaats met bijkomende werken aan de halte zandwegsloot bij het station Medemblik ten behoeve van de lijn Hoorn-Medemblik, 1900
    837 wijzigen bestelgoederenkantoor in het hoofdgebouw, en maken lampisteriegebouw bij het hoofdgebouw met bijkomende werken op het station Hilversum ten behoeve van de lijn Amsterdam-Zutphen, 1900
    838 maken reservoirgebouw, pompgebouw, gasleiding, waterleiding, negen waterkranen met bijkomende werken op het station Amersfoort ten behoeve van de lijn Amsterdam-Zutphen, 1900
    839 maken overlaadloods en verhoogde losplaats en laadplaats met bijkomende werken op het station Amersfoort ten behoeve van de lijn Amsterdam-Zutphen, 1900
    840 verlengen duiker bij km 45.380 lijn Ruurlo-Hengelo-Enschede, maken grondwerken, spoorwerken, houtlading met bijkomende werken op het station Oldenzaal ten behoeve van de lijn Enschede-Oldenzaal, 1900
    841 wijzigen en uitbreiden van de verhoogde losplaats en laadplaats, zijspoor met bijkomende werken op het station Barneveld ten behoeve van de lijn Amsterdam-Zutphen, 1900
    842 wegens het driejarig onderhoud van de bodemdiepte in de spoorweghaven te Enkhuizen ten behoeve van de lijn Zaandam-Enkhuizen, 1900
    843 leveren van gegoten ijzer voor de werkplaats te Haarlem ten behoeve van de lijn Amsterdam- Rotterdam, 1900
    844 maken enkele wachterswoning met bijkomende werken bij km 34.872 ten behoeve van de lijn Amsterdam-Zutphen, 1900